臺灣嘉義地方法院刑事判決　　　　　　　　　　　　　九十三年度簡上字第六一號
　　上　訴　人　乙○○
　　即　被　告
　　選任辯護人　盧奇南律師
右列上訴人因傷害案件，不服本院簡易庭九十三年度簡字第一六號中華民國九十三年
一月二十九日第一審判決（臺灣嘉義地方法院檢察署檢察官聲請簡易判決處刑案號：
九十二年度偵字第七四六七號），提起上訴，本院管轄之第二審合議庭判決如左：
    主  文
上訴駁回。
    事  實
一、乙○○與鄰人丙○○○前即有嫌怨而感情不睦，於民國九十二年十月二日晚間十
    一時三十分許酒後微醺之際，因不滿丙○○○先前揚言「吃剩飯等你（台語─隨
    便你要怎麼樣，我都可以應付之意）」等語，先打電話質問丙○○○，復至丙○
    ○○位在嘉義縣朴子市大葛里一一九號住處前理論爭吵，經警據報趕往處理後衝
    突暫歇，惟乙○○仍未罷休，翌日（三日）凌晨一時三十分許，復前往丙○○○
    住處叫囂並踢踹其大門，丙○○○應門知係乙○○而轉身欲返時，乙○○見狀竟
    基於傷害之故意，以腳踢擊丙○○○左臀，致丙○○○受有左臀紅腫（五×三公
    分）之傷害。
二、案經丙○○○訴由嘉義縣警察局朴子分局報告臺灣嘉義地方法院檢察署檢察官偵
    查聲請簡易判決處刑。
    理  由
一、訊據被告乙○○坦承於前揭時地，酒後與告訴人丙○○○發生爭吵之事實，惟矢
    口否認傷害犯行，併其辯護意旨辯稱：伊與丙○○○爭吵，並未傷害她，是丙○
    ○○拿鋤頭柄打伊小腿，且丙○○○之夫涂山西與子涂木顯並扯破伊衣服，丙○
    ○○否認並隱瞞上開情事，復未見其於警察到場處理時陳述遭伊踢臀部，足見其
    指訴不實云云。惟查，被告以腳踢擊告訴人左臀致傷之事實，業據告訴人指訴歷
    歷，且告訴人所指述被告傷害其身體之過程，復與其所受傷害之部位與傷勢吻合
    ，有行政院衛生署朴子醫院出具之驗傷診斷書一紙在卷足憑。而被告與告訴人二
    人於案發前發生爭吵與拉扯，雙方所著上衣均遭扯破之情事，復經證人即被告之
    妻陳胡梅玉、員警甲○○證述無誤，並有照片二張附卷可稽。茲被告於案發稍早
    即與告訴人發生爭執，質問告訴人揚言之事，嗣後復至告訴人住處叫囂，並踢踹
    告訴人住家大門，被告值此酒後微醺與不滿之身心狀態下，踢擊轉身欲返回家門
    之告訴人臀部，核無違情理之處。再者，雖告訴人於員警到場處理時未指述臀部
    受有傷害，然就其緣由訊據告訴人陳稱：係因當時未有感覺，迨清晨時分始感疼
    痛等語，核符事理。此外，參酌告訴人於當日中午時分，隨即前往朴子醫院驗斷
    傷勢之情，又觀諸告訴人所提驗傷診斷書記載其所受傷害部位乃左側臀部，告訴
    人欲取得傷害診斷證明文件，猶須顯露臀部由醫師檢視，是諒非出於挾怨報復而
    自傷誣攀，自無足為有利被告之認定。至於告訴人是否持鋤頭柄毆打其小腿，以
    及其夫涂山西與子涂木顯是否扯破其上衣等情事，與告訴人指訴被告傷害犯行之
    真實性，無必然之關連性，無礙本案事實之認定。綜據上述，本件事證明確，被
    告犯行洵堪認定，應予依法論科。
二、核被告所為，係犯刑法第二百七十七條第一項之普通傷害罪。原審依刑事訴訟法
    第四百四十九條第一項（贅引前段）、第四百五十四條第二項，刑法第二百二十
    七條第一項、第四十一條第一項，罰金罰鍰提高標準條例第一條前段、第二條（
    漏引），逕以簡易判決處拘役二十日，如易科罰金，以三百元折算一日，核其認
    事用法及量刑均屬妥適，被告上訴否認犯行，指摘原審判決違誤，為無理由，應
    予駁回。
據上論斷，應依刑事訴訟法第四百五十五條之一第一項、第三項、第三百六十八條，
判決如主文。
本案經檢察官李文和到庭執行職務。
中      華      民      國      九十三    年      四    月    二十三    日
                                臺灣嘉義地方法院刑事第四庭
                                審判長  法  官  劉  瓊  雯
                                        法  官  康  存  真
                                        法  官  蔡  憲  德
右正本證明與原本無異。
本件不得上訴。
中      華      民      國      九十三    年      四    月    二十三    日
                                        書記官  林  秀  敏
附錄本案論罪科刑法條
刑法第二百七十七條第一項
傷害人之身體或健康者，處三年以下有期徒刑、拘役或一千元以下罰金。
